【裁判字號】    92,訴,968
【裁判日期】    920523
【裁判案由】    強盜
【裁判全文】
臺灣高雄地方法院刑事判決                          九十二年度訴字第九六八號
    公  訴  人  臺灣高雄地方法院檢察署檢察官
    被      告  甲○○
    被      告  乙○○
    共同指定辯護人  本院公設辯護人丁○○
右列被告等因強盜案件，經檢察官提起公訴（九十二年度偵字第四二三０號），本院
判決如左：
    主  文
甲○○共同意圖為自己不法之所有，攜帶兇器，以強暴脅迫至使不能抗拒，而取他人
之物，處有期徒刑捌年陸月。木製武士刀壹把，沒收。
乙○○共同意圖為自己不法之所有，攜帶兇器，以強暴脅迫至使不能抗拒，而取他人
之物，累犯，處有期徒刑捌年。同前項之物，沒收。
    事  實
一、甲○○曾有竊盜、殺人、恐嚇、違反麻醉藥品管理條例、重傷害等前科，於民國
    八十三年、八十五年、八十七年間，先後因違反肅清煙毒條例、麻醉藥品管理條
    例案件，經本院及臺灣高等法院高雄分院判處有期徒刑三年四月、六月、四年確
    定，應執行至九十三年九月四日期滿。乙○○曾有殺人未遂、違反麻醉藥品管理
    條例等前科，最近一次係於八十八年間，因違反麻醉藥品管理條例案件，經本院
    判處有期徒刑六月，並於八十八年五月二十七日易科罰金執行完畢。二人素行極
    為不佳，猶不知悔改，共同基於意圖為自己不法所有之犯意聯絡及行為分擔，於
    九十二年二月十八日下午三時二十五分許，由甲○○駕駛車牌號碼ＳＡ二－五六
    一號輕型機車附載乙○○，並持乙○○所有客觀上足以對人之生命、身體造成危
    害之兇器木製武士刀一把放置在該機車上，二人一同進入高雄縣大社鄉○○村○○路一八四之二十九號丙○○所開設之我家便利商店內，甲○○並出示該木製武
    士刀一把向丙○○恫嚇稱：拿新臺幣（下同）三千元來借花用一下，沒三千元，
    二千元也可以等語，喝令丙○○交付現金，丙○○因心生畏懼而回應以鄉下小店
    一日營收微薄，不要這樣等語而不從，乙○○見狀亦向丙○○出言恫嚇稱：你錢
    先拿給他（甲○○），他會還給你，沒三千元，二千元也可以等語，適有前來送
    運貨品之黃國銓視見此事，甲○○見丙○○不從，乃手持該木製武士刀走至店口
    ，以強暴之方式猛力將店前放置貨品之玻璃櫃擊毀，並向丙○○恫嚇稱：你的店
    不要開了等語，丙○○乃趁機打電話報警，甲○○見之遂以該木製武士刀猛力朝
    電話線擊打，致電話掉落至地面，並另行基於恐嚇之犯意，持該木製武士刀以加
    害生命、身體之事向黃國銓恫嚇稱：不相干之人就離開等語，致使黃國銓心生畏
    懼，危害於安全，而迅速離開現場（恐嚇部分未據公訴人起訴），甲○○再度向
    丙○○恫嚇稱：再報警就讓你難看。沒有二千元，一千元也可以等語，乙○○則
    在一旁出言恫嚇稱：若一千元也沒有，拿五百元給我們二人花用等語，甲○○並
    從丙○○後側拉扯其衣服致破損，至丙○○不能抗拒而交付五百元予乙○○，二
    人得手後旋騎乘機車逃逸，嗣經黃國銓離去後即行報警處理，甲○○、乙○○二
    人乃於九十二年二月十九日凌晨二時五分許，為警循線在高雄縣大社鄉○○路一
    八二巷三六號乙○○之住處查獲，並扣得乙○○所有供其與甲○○犯罪所用之木
    製武士刀一把。
二、案經高雄縣警察局林園分局報請臺灣高雄地方法院檢察署檢察官偵查起訴。
    理  由
一、訊據被告甲○○、乙○○矢口否認有何加重強盜之犯行，均辯稱：當時是因為有
    一個年輕人擦撞罵我們，我們就騎機車追到商店門口，然後才打破玻璃，並沒有
    叫老闆拿出錢來，也沒有要搶錢，我們還有跟她道歉云云。惟查，被告二人如何
    於右揭時地，由被告甲○○駕駛車牌號碼ＳＡ二－五六一號輕型機車附載被告乙○○，並持被告乙○○所有客觀上足以對人之生命、身體造成危害之兇器木製武
    士刀一把放置在該機車上，二人一同進入高雄縣大社鄉○○村○○路一八四之二
    十九號被害人丙○○所開設之我家便利商店內，被告甲○○並出示該木製武士刀
    一把向被害人丙○○恫嚇稱：拿三千元來借花用一下，沒三千元，二千元也可以
    等語，喝令被害人丙○○交付現金，被害人丙○○因心生畏懼而回應以鄉下小店
    一日營收微薄，不要這樣等語而不從，被告乙○○見狀亦向被害人丙○○出言恫
    嚇稱：你錢先拿給他（甲○○），他會還給你，沒三千元，二千元也可以等語，
    被告甲○○見被害人丙○○不從，乃手持該木製武士刀走至店口，以強暴之方式
    猛力將店前放置貨品之玻璃櫃擊毀，並向被害人丙○○恫嚇稱：你的店不要開了
    等語，被害人丙○○乃趁機打電話報警，被告甲○○見之遂以該木製武士刀猛力
    朝電話線擊打，致電話掉落至地面，被告甲○○再度向被害人丙○○恫嚇稱：再
    報警就讓你難看。沒有二千元，一千元也可以等語，被告乙○○則在一旁出言恫
    嚇稱：若一千元也沒有，拿五百元給我們二人花用等語，被告甲○○並從被害人
    丙○○後側拉扯其衣服致破損，至被害人丙○○不能抗拒而交付五百元予被告乙○○，二人得手後旋騎乘機車逃逸等情，業據被害人丙○○迭於警訊及偵查中指
    述綦詳，並經證人黃國銓迭於警訊及偵審中結證屬實。被告二人雖辯稱：係因遭
    他人擦撞，而騎車追至丙○○之商店門口，不小心打破玻璃云云，然被害人丙○○及證人黃國銓於偵查中均一致陳述：當時並未看到有他人至商店，是被告二人
    自店內走出後始聽到玻璃破碎聲，亦未聽到他人與被告二人有打罵聲音等語（見
    偵查卷九十二年三月十一日、九十二年三月十二日訊問筆錄），且參以被害人丙○○與證人黃國銓與被告二人並無仇隙，此業據被告二人自承在卷，若被告二人
    並無上開加重強盜之情事，其焉有設詞攀誣被告二人之理？綜上所述，被告二人
    所辯，顯係事後卸責之詞，不足採信。此外，復有現場照片七張、被害人丙○○
    遭毀損之衣服一件、及被告乙○○所有供與被告甲○○共犯罪所用之木製武士刀
    一把扣案可資佐證。被告二人加重強盜之犯行洵堪認定。
二、被告二人犯強盜罪所用之木製武士刀一把，客觀上對於人之生命、身體有造成危
    害之危險，屬刑法第三百二十一條第一項第三款之兇器。被告甲○○手持木製武
    士刀一把近距離出示予被害人丙○○，欲強索現金，被告乙○○則在一旁附和其
    詞，見被害人丙○○不從，被告甲○○竟持該木製武士刀敲擊店前之玻璃櫃，並
    於被害人丙○○打電話報警時，持該木製武士刀擊打電話線，又強行拉扯被害人
    丙○○之衣服欲強取財物，至被害人丙○○不能抗拒而交付財物予被告乙○○，
    其顯係以強暴脅迫之方式持兇器強取他人財物，其強盜行為有刑法第三百二十一
    條第一項第三款之「攜帶兇器而犯之」情形，核其等所為係犯刑法第三百三十條
    第一項之加重強盜罪。被告二人就上開加重強盜之犯行，有犯意聯絡及行為分擔
    ，為共同正犯。查被告乙○○曾於八十八年間，因違反麻醉藥品管理條例案件，
    經本院判處有期徒刑六月，並於八十八年五月二十七日易科罰金執行完畢，其於
    五年以內再犯本件有期徒刑以上之罪，為累犯，依刑法第四十七條規定加重其刑
    。茲審酌被告二人素行極為不佳，正值青壯，不圖上進，不思循合法正當途徑以
    獲致財富，率爾暴力強盜他人財物，危害社會治安甚鉅，惡性非輕，犯後猶否認
    犯行，不知悔悟，被告二人實施犯罪之手段輕重不同，及被害人所受之損害等一
    切情狀，分別量處如主文所示之刑，以資懲儆。扣案之木製武士刀一把，為被告
    乙○○所有所有供其與被告甲○○共犯罪所用之物，業據被告二人供明在卷，應
    依刑法第三十八條第一項第二款宣告沒收。至扣案之被害人遭毀損之衣服一件，
    係被害人所有，非被告二人所有，爰不併予宣告沒收。
據上論斷，應依刑事訴訟法第二百九十九條第一項前段，刑法第二十八條、第三百三
十條第一項、第四十七條、第三十八條第一項第二款，判決如主文。
本案經檢察官楊碧瑛到庭執行職務。
中    華    民    國     九十二     年      五      月      二十三      日
                                  臺灣高雄地方法院刑事庭
                                      法  官  何悅芳
右正本證明與原本無異。
如不服本判決，應於判決送達後十日內，向本院提出上訴狀。
                                      書記官  顏宗貝
中    華    民    國     九十二     年      五      月      二十三      日
附錄本案論罪科刑法條：
刑法第三百三十條
犯強盜罪而有第三百二十一條第一項各款情形之一者，處七年以上有期徒刑。
前項之未遂犯罰之。


司法院資訊處製作；財團法人民間司法改革基金會備份。
